【裁判字號】    98,抗,45
【裁判日期】    980212
【裁判案由】    確認本票債權不存在
【裁判全文】
臺灣臺中地方法院民事裁定  98年度抗字第45號
抗告人  乙○○
相對人  甲○○
上列抗告人與相對人間確認本票債權不存在事件，抗告人對於民
國98年1月6日本院臺中簡易庭所為第一審裁定（97年度中簡字第
2829號）提起抗告，本院裁定如下：
    主    文
抗告駁回。
抗告費用由抗告人負擔。
    理  由
一、抗告意旨略以：原審於民國97年12月8日所為命抗告人補繳
    上訴裁判費之裁定，抗告人至98年1月14日始向臺中市警察
    局第四分局春社派出所領取，原審竟認該裁定已於97年12月
    25日合法送達於抗告人，致認抗告人逾期未為補繳上訴第二
    審之裁判費，因而裁定駁回抗告人之上訴，自非適法，爰提
    起抗告，請求廢棄駁回上訴之原裁定等語。
二、按提起民事第二審上訴，應依法繳納裁判費，此為上訴必須
    具備之程式，如未據繳納裁判費，致上訴不合程式，經原審
    法院定期間命補正，如不於期間內補正，應以裁定駁回上訴
    ，此觀民事訴訟法第436條之1第3項及第442條第2項之規定
    自明。次按送達，不能依民事訴訟法第136條、第137條規定
    為之者，得將文書寄存送達地之自治或警察機關，並作送達
    通知書，黏貼於應受送達人住居所、事務所或營業所門首，
    以為送達；寄存送達，自寄存之日起，經10日發生效力，同
    法第138條第1項、第2項定有明文。所謂訴訟文書之合法送
    達，非以應受送達人親收或其家屬代為收受為必要，依前揭
    民事訴訟法第138條第1項規定之送達方法而為送達者，以送
    達人將文書寄存送達地之自治或警察機關，並作成送達通知
    書，黏貼於應受送達人門首時，經10日即發生送達之效力，
    而應受送達人有無前往領取文書，在所不問。經查，本件原
    審於97年12月8日命上訴人即本件抗告人補繳上訴裁判費之
    裁定，交由郵政機關於同年月15日向上訴人即本件抗告人之
    送達處所即臺中市○○區○○路105號為送達時，因未獲會
    晤本人，亦不獲會晤受領文書之同居人或受僱人，致無法將
    該文書付與有辨別事理能力之同居人或受僱人，遂於當日製
    作送達通知書黏貼於應受送達人即本件抗告人門前，並將該
    文書即前揭命補繳上訴裁判費之裁定寄存於送達地之警察機
    關即臺中市警察局第四分局春社派出所以為送達，有送達證
    書1紙附卷可稽，且上開送達處所與本件抗告人於原審所提
    出之書狀及提起本件抗告等狀紙上所陳明記載之住址均相同
    ，從而原審向前揭送達處所為寄存送達，並經10日，已於97
    年12月25日發生送達之效力，揆諸前揭法條規定及說明，其
    送達即屬合法，至於本件抗告人有無前往臺中市警察局第四
    分局春社派出所領取文書，則非所問。從而，原審命上訴人
    即本件抗告人於收受裁定後5日內補繳上訴裁判費之裁定，
    既已於97年12月25日合法送達，上訴人即本件抗告人遲至98
    年1月5日仍未補正即補繳上訴裁判費，其上訴即不合法，應
    予駁回，原審據此裁定駁回本件抗告人之上訴，並無違誤。
    抗告意旨指摘原裁定不當，求予廢棄，為無理由，應予駁回
    。
三、據上論結，本件抗告為無理由，依民事訴訟法第436條之1第
    3項、第449條第1項、第95條、第78條裁定如主文。
中    華    民    國    98    年    2    月    12    日
                  民事第一庭  審判長  法  官  張瑞蘭
                                      法  官  卓進仕
                                      法  官  劉正中
正本係照原本作成。
如不服本裁定，僅得以適用法規顯有錯誤為理由，於收受本裁定
正本送達後10日內，向本院提出再抗告狀，（須附繕本一份及繳
納再抗告裁判費新台幣1,000元）。
中    華    民    國    98    年    2    月    12    日
                                      書記官  林素珍


司法院資訊處製作；財團法人民間司法改革基金會備份。
